臺灣臺南地方法院刑事判決
110年度訴字第256號
公  訴  人  臺灣臺南地方檢察署檢察官
被      告  林文正


上列被告因傷害案件，經檢察官提起公訴（109年度調偵字第231
5號），本院判決如下：
    主  文
林文正犯傷害罪，處拘役拾日，如易科罰金，以新臺幣壹仟元折
算壹日。
    事  實
一、林文正與洪采蓮係朋友，緣洪采蓮前因認林文正不當餵食其
    所飼養犬隻，致該犬隻身體不適乙事而心生不滿，洪采蓮遂
    於民國109年7月6日16時53分許，前往林文正位在臺南市○○
    區○○路000巷00號住處與其理論，雙方一言不合發生口角爭
    執，洪采蓮撥打110電話報警之際，林文正竟基於傷害他人
    身體之犯意，腳踹洪采蓮，洪采蓮掛斷電話後，復徒手推打
    洪采蓮，洪采蓮重心不穩撞擊上開住處門口旁之水甕後摔倒
    ，水甕破裂，洪采蓮亦因此受有左手肘及左前臂挫傷等傷害
    。
二、案經洪采蓮訴請臺南市政府警察局歸仁分局移送臺灣臺南地
    方檢察署檢察官偵查起訴。
    理  由
一、本判決所引用為判斷基礎之下列證據，關於被告以外之人於
    審判外陳述之傳聞供述證據，檢察官、被告於審判程序中均
    同意作為證據使用，或知有傳聞證據之情形而未於言詞辯論
    終結前聲明異議（本院卷第92至93頁、第127至129頁），本
    院審酌該等證據作成時之情況，並無取證之瑕疵或其他違法
    不當之情事，且與待證事實具有關聯性，應均具有證據能力
    。
二、訊據被告固坦承有於事實欄所載時、地，與告訴人洪采蓮發
    生口角爭執等情，惟矢口否認有何傷害之犯行，並辯稱：當
    天為了告訴人的狗死掉的問題發生爭執，告訴人有說要報警
    ，伊當時要騎機車去市場買菜，就請告訴人離開，沒有推打
    告訴人，是伊騎機車發動離開時，告訴人拉住機車，重心不
    穩才撞到水甕云云。經查：
  ㈠被告與告訴人係朋友，告訴人前因認被告不當餵食其所飼養
    犬隻，致該犬隻身體不適乙事而心生不滿，遂於109年7月6
    日16時53分許，前往被告位在臺南市○○區○○路000巷00號住
    處理論，雙方一言不合發生口角爭執，告訴人撥打110電話
    報警，被告騎乘機車離開，嗣後有警員到場處理；告訴人同
    日有至高雄榮民總醫院臺南分院就診，經診斷受有左手肘及
    左前臂挫傷等傷害各節，有證人即告訴人洪采蓮於警詢時之
    指訴、偵訊及本院審理時之證述（警卷第11至15頁，偵1卷
    第19至21頁，本院卷第117至126頁）、證人即仁德分駐所警
    員張瞬麒於偵訊時之證述（偵2卷第13至15頁）、告訴人之
    指認犯罪嫌疑人紀錄表（警卷第19至21頁）、告訴人之高雄
    榮民總醫院臺南分院109年7月6日診斷證明書（警卷第17頁
    ）、受傷照片2張（警卷第25頁）、現場照片4張（偵1卷第3
    1至33頁）、臺南市政府警察局勤務指揮中心受理110報案紀
    錄單、檢察官110年1月5日勘驗筆錄及本院110年9月28日勘
    驗筆錄（偵2卷第33頁、第35頁，本院卷第116至117頁）在
    卷可稽，應可認定。
　㈡告訴人於偵訊時證稱：案發當天被告剛好在家，伊去被告家
    ，質問被告是拿什麼東西餵伊的狗吃，被告當時有罵伊三字
    經，伊跟被告說要請警察來處理，也跟被告說已經報案，伊
    想跟警察說地址，就走到外面，因為擔心被告跑掉，伊就將
    腳卡在門，被告就突然踹伊，踩伊的腳，伊就在電話中跟警
    察說被告打伊，後來被告就直接用力的用手推伊的肩膀，那
    邊有個甕，伊就全身都濕了，手也有挫傷，警察就請伊去驗
    傷。被告推伊時，伊的電話已經掛掉，警察來的時候，被告
    已經跑掉等語（偵1卷第19至21頁）；並於審理時證述：因
    為之前被告餵伊的狗吃太鹹的東西導致狗出問題，當天才去
    找被告理論。報案時是在被告家門口報案，當時走出去要看
    門牌，是站側著，一腳在門內、一腳在門外，打到一半被告
    突然踹伊的腳，那時有嚇一跳，當場有叫一聲，報案時提到
    「先生他打我」，就是被告踹腳的時候，被告要走時就把伊
    的腳踹開，才可以關門，之後就牽著機車出去。在伊跟警察
    通完電話後，被告在門口伸手很用力推伊推到魚缸，導致碰
    一聲，伊的下半身都濕掉，警察來的時候有看到等語（本院
    卷第117至126頁）。告訴人所述案發當天至被告住處與其理
    論，雙方發生口角爭執，撥打110電話報警之際，遭被告踹
    一腳，並於掛斷電話後，復遭被告徒手推打致重心不穩撞擊
    上開水甕後摔倒等過程，前後所述大致相符。
  ㈢再觀諸附錄所示告訴人報案之勘驗筆錄，其確實於撥打電話
    報警說明地址時，突然大喊「先生他打我！」，且聲音變大
    聲、語氣急促，衡情一般人面對突發狀況，未加思索所為立
    即之反應，應為真實之情狀，足認告訴人所稱查看地址時遭
    被告踹一腳之情，應為實在。其次，到場處理之警員張瞬麒
    於偵訊時證述：到場處理時，該住處大門關閉，外面只有告
    訴人在場，告訴人有向伊表示遭屋主毆打，但沒有說如何被
    打，伊要告訴人去驗傷，伊當時有發現告訴人褲子濕濕的，
    外面的魚缸破掉等情（偵2卷第13至15頁），若告訴人未遭
    被告推打摔倒，當不至於在員警到場時，亦為相同之指述，
    且當時確實有水甕破裂、告訴人褲子因此沾濕之情形。另告
    訴人於案發當日稍後就診，經診斷受有左手肘及左前臂挫傷
    等傷害，亦有上開告訴人之診斷證明書、受傷照片2張在卷
    可參，均可佐證告訴人所述遭被告徒手推打致重心不穩撞擊
    上開水甕後摔倒受傷、水甕破裂之情，應非構詞誣陷被告而
    得採信。
　㈣被告雖辯稱：是告訴人拉住機車，重心不穩才撞到水甕跌倒
    云云。然上情業經告訴人所否認（本院卷第124頁、第126頁
    ），再者，被告當時面對告訴人糾纏不休，並揚言報警，其
    為求儘速脫身，而依告訴人所言先以腳踹告訴人，並推打告
    訴人後騎車離去等反應舉動，並無明顯悖於常情；又告訴人
    當時若是以手拉住機車，機車發動瞬間之加速度，告訴人是
    否僅會因此受有上開左手肘及左前臂挫傷等輕微傷害，亦非
    無疑，是被告上開所辯，尚難採憑。
  ㈤綜上，被告所辯，並無可採。是本案事證明確，被告上開傷
    害犯行堪以認定，應依法論科。
三、核被告所為，係犯刑法第277條第1項之傷害罪。又被告於緊
    密之時間內，於同一地點，先後以腳踹、推打告訴人等行為
    ，顯係基於同一犯意所為，又侵害法益相同，堪認各行為之
    獨立性極為薄弱，依一般社會客觀觀念，難以強行分開，在
    法律上評價應為數個舉動之接續施行，應屬接續犯，而以一
    傷害罪論。爰審酌被告未有犯罪之前科紀錄，有臺灣高等法
    院被告前案紀錄表1份附卷可參，素行尚佳。被告因細故與
    告訴人發生口角爭執，卻未能理性溝通，先以腳踹告訴人，
    又推打告訴人，致告訴人重心不穩跌倒碰撞水甕，受有上開
    傷害，於案發後表示不願意與被告洽談和解，被告所為仍應
    予非難。復考量被告否認犯行之犯後態度，及其自陳教育程
    度為高中肄業、已婚，小孩均已成年，目前已退休、自己種
    植一些農作物，經濟來源依靠孩子支應，暨其犯罪動機、手
    段與所生損害等一切情狀，量處如主文所示之刑，並諭知易
    科罰金之折算標準。
四、據上論斷，依刑事訴訟法第299條第1項前段，刑法第277條
    第1項、第41條第1項前段，刑法施行法第1條之1第1項，判
    決如主文。
本案經檢察官彭盛智提起公訴，檢察官呂舒雯到庭執行職務
中　　華　　民　　國　　110 　年　　10　　月　　21　　日
            刑事第十四庭  審判長法  官  周紹武
                                法  官  林岳葳
                                法  官  蕭雅毓  
以上正本證明與原本無異。
如不服本判決應於收受本判決後20日內向本院提出上訴書狀，並
應敘述具體理由。其未敘述上訴理由者，應於上訴期間屆滿後20
日內向本院補提理由書狀（均須按他造當事人之人數附繕本）「
切勿逕送上級法院」。 
                                書記官  李如茵
中　　華　　民　　國　　110 　年　　10　　月　　21　　日
附錄本案論罪科刑法條全文
中華民國刑法第277條
傷害人之身體或健康者，處5年以下有期徒刑、拘役或50萬元以
下罰金。
犯前項之罪，因而致人於死者，處無期徒刑或7年以上有期徒刑
；致重傷者，處3年以上10年以下有期徒刑。

【附錄】
一、勘驗標的：報案之110錄音檔
二、勘驗結果：
㈠檔案名稱為「000000000C0000000_0000000A00_ATTCH1」，錄
  音長度為50秒。
㈡內容如下：
00：00 受理人員(男聲)：110您好
00：02 報案人（女聲）：先生您好您好，我要報警。
00：04 受理人員：嘿。
00：05 報案人：等一下。
00：06 受理人員：請說。
       報案人：這個事情。
00：07 報案人：因為我的狗他那個，我們一直拜託說叫他不要
               ，狗不能吃很鹹的東西。
00：14 受理人員：請問你貴姓？
       報案人：他拿。
00：16 報案人：我姓洪。
00：17 受理人員：洪？「水」、「共」洪。啊你那邊住址哪裡
                 ？
00：21 報案人：我這邊的地址是義林路。
00：25 受理人員：仁德義林路？
00：27 報案人：233巷。
00：28 受理人員：義林路幾巷？（電話另一頭傳出轟隆聲響）
                 喂？
00：32 報案人：先生他打我！（報案人聲音變大聲、語氣急促
               ） 
00：34 受理人員：啊你那邊住址哪裡？我請警察過去啊！義林
                 路幾號？（電話另一頭傳出報案人與他人大
                 聲對話聲音，但聽不清楚內容）
00：38 報案人：233巷。
00：40 受理人員：233巷。
00：42 報案人：對。然後20號，他打我。
00：44 受理人員：20號。
       報案人：他打算騎機車走。
00：45 受理人員：好，我通知警察過去吼，好好好好好。